【裁判字號】    98,判,919
【裁判日期】    980813
【裁判案由】    營利事業所得稅
【裁判全文】
最  高  行  政  法  院  判  決
                                       98年度判字第919號
上  訴  人  永豐金證券股份有限公司
            （原名：建華證券股份有限公司）
代  表  人  甲○○
訴訟代理人  袁金蘭（兼送達代收人）
            林瑞彬  律師
被 上訴 人  財政部臺北市國稅局
代  表  人  乙○○
上列當事人間營利事業所得稅事件，上訴人對於中華民國96年8
月23日臺北高等行政法院95年度訴字第4227號判決，提起上訴，
本院判決如下：
    主  文
上訴駁回。
上訴審訴訟費用由上訴人負擔。
    理  由
一、上訴人民國87年度營利事業所得稅結算申報，列報營業收入
    新臺幣（下同）82,955,615,606元、營業成本80,138,625,
    014元，第58欄證券交易免稅所得虧損560,850,157元，課稅
    所得額1,158,195,524元，尚未抵繳之扣繳稅額為57,361,70
    2元，經被上訴人於90年1月3日核定營業成本為80,145,884,
    109元，第58欄為虧損713,788,603元，課稅所得額1,303,87
    4,875元，尚未抵繳之扣繳稅額為50,102,607元。上訴人於
    90年4月26日就盈餘配股本期出售部分申請增列每股10元成
    本，更正營業成本為80,203,412,482元、第58欄停徵之證券
    暨期貨交易所得為虧損625,637,625元，上訴人並於被上訴
    人辦理更正期間，於90年5月14日對被上訴人原核定尚未抵
    繳之扣繳稅額、證券交易免稅所得（包括交際費、職工福利
    之分攤）及股東可扣抵稅額帳戶變動明細申報表核定通知書
    第11欄「暫繳及扣繳稅額合計數」等項目，表示不服，申請
    復查；被上訴人乃將其復查項目併更正項目以更正程序辦理
    ，核定營業成本為80,210,671,577元，並將交際費104,933,
    031元及職工福利17,944,423元，轉自出售有價證券收入項
    下減除，又將無法明確歸屬之營業費用，計算分攤1,682,99
    9元至投資收益項下減除，另上訴人非營業利息收入364,663
    ,697元（原核定筆誤為364,633,397元）小於利息支出608,5
    94,125元，其利息收支差額243,960,728元，依上訴人本期
    購買有價證券平均動用資金，占全體可運用資金比例15.6%
    計算分攤38,053,146元自有價證券出售收入中項下減除，核
    定證券交易所得為虧損658,851,435元，課稅所得額1,287,6
    45,966元，尚未抵繳之扣繳稅額50,102,607元，並重新發單
    補徵。上訴人對該核定仍不服，於92年4月23日再申請復查
    後，經被上訴人95年3月31日財北國稅法字第0950203412號
    復查決定，重新核算其證券交易所得為虧損782,618,159元
    ，併計投資收益71,871,416元，變更核定第58欄為虧損710,
    746,743元、課稅所得額為1,312,272,420元，惟大於更正核
    定課稅所得額1,287,645,966元，爰維持原更正核定課稅所
    得額1,287,645,966元。上訴人就證券交易所得應分攤交際
    費、職工福利及利息支出項目提起訴願，遭財政部訴願決定
    駁回後，遂提起本件行政訴訟。
二、上訴人起訴主張：
  (一)出售有價證券收入分攤營業費用（交際費、職工福利）部分
    ：上訴人於申報交際費及職工福利時業已將直接可歸屬於自
    營部門及以合理方式分攤至自營部門負擔之交際費及職工福
    利，調整至證券交易所得項下，調整後申報之交際費及職工
    福利金額並未逾所得稅法第37條及行為時營利事業所得稅查
    核準則（下稱查核準則）第81條各款合計後所規定之限額；
    被上訴人分別就應稅及免稅業務設算限額，將超過限額部分
    ，全數轉列出售有價證券所得項下減除，未依財政部85年8
    月9日台財稅第851914404號函釋（下稱財政部85年函釋）規
    定辦理。
  (二)出售有價證券收入應分攤利息支出部分：本件上訴人之利息
    支出全部無法明確歸屬，且小於全部之利息收入，依財政部
    85年函釋全部利息支出得在課稅所得項下減除；又依財政部
    85年4月20日台財稅第851902181號函釋，短期票券利息收入
    亦應得併入加總後與無法明確歸屬之利息支出比較才謂合法
    等語，求為判決撤銷訴願決定、復查決定及原處分不利上訴
    人部分。
三、被上訴人則以：
  (一)所得稅法第37條規定交際費之列支係以與業務直接有關者為
    限，綜合證券商之經紀、承銷、自營等各部門經營業務所支
    付之交際費，自應依交際對象歸屬於各業務部門項下之營業
    費用，分別核算其非屬出售有價證券之應稅業務部分交際費
    可列支之限額，及出售有價證券免稅業務部分交際費可列支
    限額後，再將超過應稅業務部門可列支之交際費限額部分，
    移由免稅部門核認，此係採對業者最有利之計算方式；有關
    來自營業收入之職工福利，亦有類似交際費之「限額」規範
    之適用。
  (二)短期票券利息收入屬分離課稅性質，其收入未納入課稅所得
    損益計算，故於計算利息支出之分攤時，自不應納入短期票
    券利息收入等語，資為抗辯，求為判決駁回上訴人之訴。
四、原審斟酌全辯論意旨及調查證據之結果，以：
  (一)關於利息部分：
    1.關於綜合證券商暨票券金融公司於停徵證券交易所得稅時
      ，應稅收入與免稅收入間關於營業費用及利息支出如何分
      攤，財政部85年函釋係對於綜合證券商及票券金融公司等
      ，其應稅收入及因從事有價證券之買賣而產生免稅收入，
      應分攤之相關成本費用，以可明確歸屬與否為區分，合於
      所得稅法第24條所揭櫫之收入與成本費用配合之原則及公
      平原則。
    2.再者關於「明確歸屬」一詞，應如何解釋﹖理論上言之，
      就其歸屬對象而論，應是「應稅」或「免稅」部門。但稽
      徵實務上是採取：(1)利息支付可否「明確歸屬」，是問其
      可否歸屬在「課稅所得」或「免稅所得」項下。(2)利息收
      入可否「明確歸屬」，則是以該筆收入為「業內」或「業
      外」收入為準，而與「課稅所得」或「免稅所得」無關。
      對同一動詞「歸屬」一詞，在不同的主詞下，為不同的解
      釋，嚴格言之，確實容易引起誤解，不過此乃稅捐主管機
      關對補充法規範之解釋權限，在不牴觸憲法及母法之規定
      下，法院應予以尊重並適用之。
    3.查上訴人本期申報利息收入總額為2,090,429,769元，其
      中屬營業收入1,725,766,072元，及屬非營業收入364,663
      ,697元；申報利息支出總額1,186,545,502元，其中屬營
      業成本577,951,377元、非營業費用608,594,125元；故其
      可明確歸屬之利息收入1,725,766,072元、利息支出577,9
      51,377元；其餘無法明確歸屬之利息收入364,663,697元
      、利息支出608,594,125元。被上訴人原核定依財政部85
      年函釋規定將無法明確歸屬之利息支出大於利息收入差額
      243,930,428元，以購買有價證券平均動用資金，占全體
      可運用資金比例，計算有價證券出售部分應分攤之利息支
      出為38,053,146元，並無不合。
    4.又短期票券利息收入既依所得稅法第24條第2項規定不計
      入營利事業所得額，自不得併入利息收支比較。至財政部
      85年函釋僅在闡述一般以有價證券買賣為專業之營利事業
      ，適用財政部83年2月8日台財稅第831582472號函（下稱
      財政部83年函釋）計算證券買賣其費用及利息之分攤比例
      時，准將與非其他營業收入之一般存款利息有別之短期票
      券利息收入部分，併入分母計算分攤比例而已，非謂可將
      之併計非營業收入項下之利息收入加總比較，否則該函釋
      即有牴觸所得稅法第24條第2項短期票券利息所得不計入
      營利事業所得額之虞，而不得適用。
  (二)關於交際應酬費用及職工福利部分：
    1.出售有價證券免稅收入而生之相關成本費用，可直接合理
      明確歸屬於免稅收入項下，應自有價證券出售收入項下減
      除之；應稅收入而生之相關成本費用，可直接合理明確歸
      屬於應稅收入項下，始應自應稅收入項下減除之（本院91
      年度判字第527號判決參照）。
    2.至財政部83年函釋旨在說明以買賣有價證券為專業之營利
      事業，於買入、賣出有價證券時直接所支付之交際應酬費
      用，應分別適用所得稅法第37條第1項第1款及第2款之規
      定，非謂因免稅收入之業務而生之交際應酬費用得於限度
      內歸屬至應稅收入項下減除，而違反收入與成本費用配合
      之原則。
    3.職是，被上訴人以上訴人列報應稅部分之交際費為129,14
      0,244元，非屬出售有價證券應稅業務部分交際費可列支
      之限額為24,124,073元，應稅部分交際費超過限額105,01
      6,171元（申報應稅部分分攤之交際費129,140,244元－應
      稅部分交際費可列支之限額24,124,073元＝105,016,171
      元。）應轉由免稅業務部門負擔，此係採對業者最有利之
      計算方式（本院93年度判字第1080號判決參照），於法無
      違。
    4.復按職工福利金之提撥，查核準則第81條第1款、第8款、
      第2款第2目規定以每月營業收入總額提撥，於質以買賣有
      價證券為專業之營利事業其應稅收入及免稅收入應分攤之
      相關成本費用問題時，亦易於個別歸屬認列。申言之，以
      買賣有價證券為專業之營利事業，其實際支付之福利費用
      ，得分別在每月出售有價證券收入及其他應稅營業收入總
      額內分別提撥百分之0.05至0.15之限度內，直接合理明確
      歸屬為免稅收入或應稅收入之成本費用，分別自各該收入
      項下減除之。
    5.從而，被上訴人以上訴人列報屬應稅業務部分之職工福利
      為23,947,097元，經核上訴人本期非屬出售有價證券應稅
      業務部分職工福利可列支限額為12,939,518元，應稅部門
      職工福利超過限額11,007,579元（申報應稅部分分攤之職
      工福利23,947,097元－應稅部分職工福利可列支之限額12
      ,939,518元＝11,007,579元。）移由免稅部門核認，此亦
      係採對上訴人最有利之計算方式（本院93年度判字第1080
      號判決參照），於法無違。
  (三)綜上所述，原處分認事用法，尚無違誤，復查決定及訴願決
    定遞予維持，亦無不合，因將原決定及原處分均予維持，駁
    回上訴人之訴。
五、上訴人上訴意旨略以：
  (一)有關出售有價證券收入應分攤利息支出部分：
    1.財政部85年函釋僅規定利息支出須區分為可否明確歸屬，
      並未有利息收入亦應區分為可明確歸屬及不可明確歸屬之
      規定，縱認利息收入亦須區分，被上訴人顯然以不同之標
      準「歸屬」利息收入與利息支出，違反財政部85年函釋及
      所得稅法第24條之成本收入配合原則；原判決有判決理由
      矛盾而違反論理法則之違法，且已有相同案情之一審判決
      經本院撤銷。
    2.觀所有稅法規定及一般公認會計原則，均未將短期票券利
      息收入排除於利息收入外，況短期票券利息並非免稅，只
      是採分離課稅方式；原判決逕行認定短期票券利息收入不
      得併入利息收入與利息支出作比較，顯然於法於據，違反
      租稅法律主義。
  (二)有關出售有價證券收入應分攤交際費及職工福利部分：
    1.上訴人等於申報交際費及職工福利時已將直接可歸屬於自
      營部門及以合理方式分攤至自營部門負擔之交際費及職工
      福利，調整至證券交易所得項下，調整後申報之交際費及
      職工福利金額並未逾所得稅法第37條或查核準則第81條規
      定之限額。
    2.又交際費限額為必須以法律明定之事項，系爭之交際費既
      無法律明文規定必須按各部門或應、免稅業務分別設算限
      額之規定，即無容許行政部門自創新的法律制度；原判決
      認被上訴人分別就應稅及免稅業務計算限額並無不合，有
      適用司法院釋字第420號解釋不當，違反中央法規標準法
      第5條「人民權利義務應以法律定之」之違法，並有應適
      用所得稅法第3條第1項、行政程序法第6條暨第8條規定而
      未適用及判決不備理由之違法。
    3.且依證券商業務型態及特性，證券商之承銷部門及經紀部
      門所產生之交際費必定遠超過自營部門，然原核定卻造成
      上訴人自營部門所產生之交際費及職工福利與其他部門之
      比例為4.39:1及0.89:1，顯與事實情況背離甚遠，原判決
      顯有應適用司法院釋字第218號解釋未予適用之違法。
    4.另財政部85年函釋係財政部所作出有利於納稅義務人報稅
      方式之解釋，依稅捐稽徵法第1條之1規定，自應對未確定
      之本案有其適用，被上訴人之核定方式顯然是引用財政部
      83年函釋之精神；原判決認同被上訴人之作法，顯然未准
      上訴人適用財政部85年函釋，而有適用「所得稅法第4條
      之1、稅捐稽徵法第1條之1、財政部83年函釋及85年函釋
      」之顯然錯誤，及判決理由矛盾、違反論理法則之違法。
    5.第查，收入之一定比例僅係營利事業提撥職工福利之限額
      計算方式之一，並非因此即指該等職工福利可直接歸屬該
      項收入；原判決卻將被上訴人以收入比例為限額提撥之職
      工福利部分認定為「可直接歸屬」，顯然違背論理法則並
      有適用財政部85年函釋及所得稅法第24條之收入成本費用
      配合原則錯誤之違法等語。
六、經查本案上訴爭點有二；即在計算上訴人之課稅所得與免稅
    所得時，其利息支出與交際費、職工福利項下之費用，各應
    採取何種計算方式，而分別分攤在課稅與免稅收入項下。爰
    將本院之判斷分述如下：
  (一)有關利息支出之分攤部分：
    1.對此上訴人首先主張上開85年函釋之正確解釋，應以全部
      利息收入與利息支出來比較，只要利息收入大於利息支出
      ，即無在證券交易所得項下分攤利息支出之必要。而上訴
      人會提出這樣的法律意見是有其實證背景的，爰說明如下
      ：
      (1)先從利息支出之角度來觀察：
        對一個綜合證券商而言，其課稅所得項下可明確歸屬
          之利息支出主要就是經紀部門因為辦理融資、融券而
          收取客戶保證金（約為融資金額的二、三成），因此
          支付予客戶之利息。
        但其辦理融資融券時必須提供資金給客戶買賣股票（
          約為融資金額的七、八成），這些資金來自銀行，上
          訴人因此要付利息給銀行，此等利息支出卻因為資金
          借貸為管理部門之工作，公司又未採利潤中心制，公
          司借得之銀行資金在流向「自營」「承銷」或「經紀
          」部門時，沒有一個計算績效之機制。所以最後這些
          付給銀行之利息支出都被認定為「無法明確歸屬之利
          息支出」。
      (2)再從利息收入之角度來觀察：
        綜合證券商之利息收入主要來自經紀部門，而經紀部
          門之利息收入又多來自客戶向其借款來「融資」、「
          融券」買賣股票所支付之利息。
        這些利息收入被歸入「課稅所得」項下，而其產生，
          從上訴人之角度言之，實際上是因為向銀行借款轉借
          給客戶所生，所以這些利息收入應該有對應之利息支
          出，可是所對應之利息支出又被認定為「無法明確歸
          屬之利息支出」。
        至於綜合證券商「無法明確歸屬之利息收入」主要就
          是手邊閒置資金存放銀行所生之利息（例如自營部門
          賣出股票後將資金轉回總管理處，以等待下次再進場
          之時機，而這些閒置之資金，綜合證券商可能會以「
          活存」方式存放銀行生息，這些利息收入乃是業外收
          入，自然會歸入「課稅所得」項下），這些利息金額
          均極為有限（因為對綜合證券商而言，資金閒置的機
          率極低）。
        因此綜合證券商總是認為，要決定證券交易所得項下
          應分攤的「利息支出」時，不能只以「無法明確歸屬
          」之利息收入與利息支出來單獨比較，因為「無法明
          確歸屬」的利息支出一定大於「無法明確歸屬」的利
          息收入，甚至嚴格言之，利息收入根本沒有無法明確
          歸屬之情形（因為它一定是課稅所得）。
    2.可是規範此一爭點之現行法規範，並不支持上訴人前開實
      證上之論點，是以原判決在忠實於現行實證法規範意旨之
      基礎下，認上訴人此部分之主張尚非可採，其判斷結論，
      依現行法制體系言之，尚無錯誤。至於上訴意旨提出之各
      項論點，或許有其實證上之道理，但在現行規範體系下，
      難謂有據，爰說明如下：
      (1)有關利息收入應區分可直接歸屬與不可直接歸屬，以及
        「歸屬」一詞，在利息支出與利息收入有不同之意涵等
        法律論點，乃是財政部前開85年函釋補充規範之立法抉
        擇，原審法院已查明財政部之規範本旨，自難再為相反
        之詮釋。上訴人謂：「上開詮釋違反前開85年函釋之規
        範本旨」云云，又稱：「原判決對歸屬一詞之詮釋違反
        所得稅法第24條之收入成本配合原則」云云，前者純屬
        其個人意見，後者（即上訴人認「業外之利息收入在免
        稅所得與應稅所得之間，不應有歸屬不明之情況存在」
        ），則屬仁智之見（業外收入是公司之閒置資金所生，
        閒置資本之部門歸屬或有模糊之處），均無從據為指摘
        原判決違法之理由。
      (2)短期票券本屬分離課稅項目，因此既不是課稅所得，也
        不是免稅所得，完全排除在分攤基礎之內，因此原判決
        未將之列入「無法明確歸屬」利息收入中，並無錯誤，
        上訴意旨指摘原判決此等法律見解，違反稅捐法定原則
        與所得稅法第24條之規定云云，亦屬其個人主觀意見，
        難以據為指摘原判決違法之理由。
  (二)有關交際費、職工福利之分攤部分：
    1.上訴人此部分爭點之爭執內容為，針對課稅所得項下交際
      費及職工福利金額之認列，在適用所得稅法第37條第1項
      與查核準則第81條之限額規定時，應否再按課稅所得與免
      稅所得之比例分攤計算其限額。至於原判決有關交際費總
      額之事實認定，與分攤公式本身及適用該公式後之計算結
      果部分，上訴人並未爭議，爰先此敘明之。
    2.至於原判決就上開法律爭議之判斷結論及其理由形成，與
      上訴意旨對之所為之具體論駁，則分述如下：
      (1)原判決之法律見解及適用結果如下：
        有關交際費及職工福利之認列，在法律適用層次上，
          涉及課稅所得與免稅所得之分攤，且因現行實證法未
          為規範，存在法律漏洞，為此財政部分別作成下開函
          釋，為法律漏洞之填補。即：
          A.83年2月8日台財稅第831582472號函，函釋內容為
            ：「....說明三、以有價證券買賣為專業之營利事
            業，其營業費用及借款利息，除可合理明確歸屬者
            得個別歸屬認列外，應按核定有價證券出售收入、
            投資收益，債券利息收入及其他營業收入比例，計
            算有價證券出售部分應分攤之費用及利息，自有價
            證券出售收入項下減除。」
          B.83年11月23日台財稅第831620897號函，函釋內容
            為：「....有價證券買賣為專業之營利事業，因業
            務需要支付之交際費，其全年支付總額，以不超過
            左列標準為限：(一)買賣有價證券，依所得稅法第37
            條第1項第1款及第2款規定辦理。(二)因有價證券所
            取得之股息、紅利及利息（包括短期票券之利息收
            入）等投資收益，准併入營業收入總額，依所得稅
            法第37條第1項第4款規定辦理，但投資收益80%（
            現行法係全額免計）免計入所得額部分，因實質免
            稅，則不應併計。」
          C.85年8月9日台財稅第851914404號函，函釋內容為
            ：「...說明二：以有價證券買賣為專業之營利事
            業，其屬兼含經營證券交易法第15條規定3種證券
            業務之綜合證券商及依票券商管理辦法第7條所稱
            票券金融公司部分之分攤原則補充核釋如下：(一)綜
            合證券商：1. 營業費用部分：其可明確歸屬者，
            得依個別歸屬認列，無法明確歸屬者，得依費用性
            質，分別選擇依部門薪資、員工人數或辦公室使用
            面積等作為合理歸屬之分攤基礎，計算有價證券出
            售部分應分攤之費用，不得在課稅所得項下減除，
            惟其分攤方式經選定後，前後期應一致，不得變更
            。」
        上開函釋所形成之補充規範既具有規範效力，被上訴
          人因此乃結合所得稅法第37條第1項之規定或查核準
          則第81條之規定與上開補充規範後，認為所得稅法第
          37條第1項只規定進貨、銷貨、運輸及勞務信用四大
          項下之「交際費」上限總額或「職工福利」限額，但
          若交際費四大項中之任何一項內容，或職工福利之收
          入之來源，有應稅與免稅之分者，還要再依前開補充
          規範分別計算應稅「交際費」上限與免稅「交際費」
          上限。
      (2)上訴意旨對以上法律見解之具體指摘，簡言之即是：
        財政部上開補充規範所欲補充之法律漏洞為：「某筆
          費用支出，在事實認定層面上，無法明確歸屬於應稅
          或免稅所得項」之情形。因此才需透過攤提公式之法
          規範予以合理分攤。
        但本案中並不存在此等情形，因為可明確歸屬在應稅
          項下之交際費及職工福利金額均在法定限額內，原本
          即沒有分攤之問題存在。若依原判決之上開法律見解
          ，等於是就原本只有按進貨、銷貨、運輸及勞務信用
          四大項合計「交際費」上限總額之所得稅法第37條第
          1項之規定，以及原本只有對認列職工福利之收入金
          額上限為限制之查核準則第81條之規定，再加上按應
          稅及免稅比例來認列交際費上限之新限制。這樣的法
          律補充完全違反稅捐法定之基本原則，因為從所得稅
          法第37條第1項以及查核準則第81條之規範結構觀之
          ，立法者從未認為可明確歸屬核實認列之交際費與職
          工福利支出，還須另分應稅、免稅比例分攤，並受其
          上限限制。
    3.惟依本院先例採擇之法律見解，本諸下述理由，一向認為
      原判決前開法律見解符合規範本旨，爰將本院先例所持之
      理由述明如下（本院98年度判字第375號判決參照）：
      (1)以上爭點涉及租稅事項之法律，其解釋應本於租稅法律
        主義之精神，依各該法律之立法目的，衡酌經濟上之意
        義及實質課稅之公平原則為之，此為司法院釋字第420
        號解釋意旨所明確闡示。
      (2)上訴人係屬綜合證券商，雖其出售有價證券之交易所得
        納入免稅範圍，惟應正確計算免稅所得之範圍，如免稅
        項目之相關成本費用由應稅項目吸收，營利事業將雙重
        獲益不僅有失立法原意，並造成侵蝕稅源及課稅不公平
        之不合理現象。
      (3)依前揭所得稅法第37條規定，交際費用係以營利事業所
        經營之目的為計算基礎，該條各款定有明文。同一營利
        事業如經營兩項以上之業務時，其交際費之列支必須與
        各該業務直接有關者為限。
      (4)上訴人主張，該條規定係以營利事業整體為單位核計，
        不得割裂為應稅、免稅部分，分別計算交際費限額云云
        ，與該法條規定之本旨未合，自不足採。
      (5)又綜合證券商之經紀、承銷、自營等各部門經營業務所
        支付之交際費，自應依交際對象或經紀、承銷、自營等
        各部門經營業務之營業收入歸屬於各業務部門項下之營
        業費用，屬可明確歸屬之費用，應個別歸屬認列，並依
        所得稅法第37條規定限額列報。
      (6)被上訴人為正確計算免稅所得額，依所得稅法第37條規
        定及財政部函釋，分別核算上訴人非屬免稅業務部分交
        際費可列支之限額及出售有價證券免稅業務部分交際費
        可列支之限額，即以應稅及免稅業務部門分別核算交際
        費限額後，再將超過應稅業務部門可列支之交際費限額
        部分，移由免稅部門核認。此係採對業者最有利之計算
        方式，即將非屬出售有價證券應稅業務部分，讓業者享
        受全部之交際費限額，再將超過應稅業務可列支之交際
        費限額部分歸屬為出售有價證券免稅業務之費用，轉自
        有價證券出售收入項下認列，於法均無不合。要無增加
        法律所無之限制，核與行政處分一致性、稅捐法定主義
        及成本收入配合原則，均無違悖。
  (三)總結以上所述，原判決針對上開爭點所持之法律判斷理由，
    與本院先例之法律意見一致，尚無違誤可言，上訴論旨，仍
    執前詞，指摘原判決違背法令，求予廢棄，為無理由，應予
    駁回。
七、據上論結，本件上訴為無理由。依行政訴訟法第255條第1項
    、第98條第1項前段，判決如主文。
中    華    民    國    98    年    8     月    13    日
                    最高行政法院第一庭
                        審判長法官  鄭  淑  貞
                              法官  鄭  忠  仁
                              法官  曹  瑞  卿
                              法官  帥  嘉  寶
                              法官  胡  方  新
以  上  正  本  證  明  與  原  本  無  異
中    華    民    國    98    年    8     月    17    日
                              書記官  莊  俊  亨


司法院資訊處製作；財團法人民間司法改革基金會備份。
